【裁判字號】    97,抗,45
【裁判日期】    970226
【裁判案由】    撤銷假扣押裁定
【裁判全文】
臺灣高等法院高雄分院民事裁定            97年度抗字第45號
抗  告  人  乙○○○
相  對  人  甲○○
上列當事人間聲請撤銷假扣押事件，抗告人對於中華民國96年12
月25日台灣高雄地方法院96年度裁全聲字第527 號所為裁定，提
起抗告，本院裁定如下：
    主    文
抗告駁回。
抗告程序費用由抗告人負擔。
    理    由
一、本件抗告意旨略以：抗告人對相對人提出之清償債務起訴，
    雖經原審法院95年度雄訴字第3 號判決敗訴確定在案，惟抗
    告人已另對相對人提出刑事偽造文書告訴，且再由原審法院
    以96年度促字第102545號支付命令，命相對人給付抗告人新
    台幣49萬9150元，假扣押原因應認為尚未消滅云云。
二、按假扣押之原因消滅、債權人受本案敗訴判決確定或其他命
    假扣押之情事變更者，債務人得聲請撤銷假扣押裁定。民事
    訴訟法第530 條第1 項定有明文。經查，抗告人前於民國（
    下同）94年間以相對人與訴外人王玲玲積欠其債務為由，對
    渠等2 人向原審法院聲請假扣押裁定，經原審法院94年度裁
    全字第4641號裁定准為假扣押，嗣再以其參加由相對人及王
    玲玲擔任會首之自90年1 月1 日至93年1 月1 日，含會首共
    計37會，每會會款新台幣（下同）2 萬元之互助會，渠等2
    人尚積欠其會款187 萬8600元，提起假扣押之本案訴訟，惟
    經原審法院95年度雄訴字第3 號判決抗告人請求相對人給付
    部分全部敗訴定讞，有上開裁定及判決影本在卷可稽。抗告
    人對相對人之本案訴訟既敗訴確定，原裁定依前揭說明撤銷
    原審法院94年度裁全字第4641號裁定，於法並無違誤。其次
    ，抗告人另主張，其已另對相對人提出刑事偽造文書告訴，
    且於96年12月11日對相對人聲請發支付命令，並經原審法院
    核發96年度促字第102545號支付命令云云。惟查，抗告人對
    相對人提出之刑事偽造文書告訴，係刑事訴訟，非原審法院
    94 年 度裁全字第4641號假扣押裁定之民事本案訴訟；而上
    開支付命令，係抗告人就其參加由相對人及王玲玲擔任會首
    之自88年5 月5 日至92年10月5 日，含會首共計71會，每會
    會款1 萬元之互助會之債權所為者，有抗告人支付命令聲請
    狀及會單影本在原審卷可憑，雖為民事訴訟案件，然仍非原
    審法院94年度裁全字第4641號假扣押裁定之本案訴訟，均與
    本件無涉，抗告意旨主張假扣押原因尚未消滅，非有理由，
    抗告應予駁回。
三、據上論結，本件抗告為無理由，依民事訴訟法第495 條之1
    第1 項、第449 條第1 項、第78條，裁定如主文。
中    華    民    國    97    年    2    月    26     日
                             民事第四庭
                                 審判長法官   蔡文貴
                                       法官   謝靜雯
                                       法官   黃科瑜
以上正本證明與原本無異。
本裁定不得再抗告。
中    華    民    國    97    年    2     月    27    日
                                 書  記  官   邱麗莉
                                                   W


司法院資訊處製作；財團法人民間司法改革基金會備份。
